【裁判字號】    97,消債清,133
【裁判日期】    980423
【裁判案由】    清算事件
【裁判全文】
臺灣板橋地方法院民事裁定           97年度消債清字第133號
聲  請  人
即  債務人  甲○○
上列當事人因消費者債務清理事件，聲請清算，本院裁定如下：
    主  文
債務人甲○○自中華民國九十八年四月二十三日下午四時起開始
清算程序。
本件得由司法事務官進行清算程序。
    理  由
一、按法院開始清算程序之裁定，應載明其年、月、日、時，並
    即時發生效力，消費者債務清理條例第83條第1 項定有明文
    。
二、本件聲請人即債務人主張：(一)其有不能清償債務之情事，債
    務總金額為新臺幣（下同）5,411,969 元，於消費者債務清
    理條例施行後，曾以書面向最大債權金融機構中國信託商業
    銀行請求共同協商債務清償方案，惟因聲請人要求折讓債權
    金額未為該銀行所接受，致前置協商不成立；(二)聲請人於91
    年間，因未經深思熟慮，投資中國大陸廣西省貴港市巴士事
    業失利，血本無歸負債累累；93年11月起靠行擔任砂石車司
    機，又因砂石車常需修繕，入不敷出，逐漸累積龐大修繕費
    用；94年7 月13日與前妻協議離婚後，與患有重度智障領有
    身心障礙手冊之弟同居住並獨立扶養之，後於95年2 月間因
    故離職，且身體狀況不佳，患有慢性阻空性肺疾，無法長時
    間勞動，近年又受大環境影響，至今僅能打零工為生，微薄
    收入，僅能維持聲請人與弟之基本生活，而無法清償所負債
    務。爰依法向本院聲請清算等語。經查：聲請人所主張之上
    開事實，業據提出債權人清冊、財產及收入狀況說明書、戶
    籍謄本、財政部臺灣省北區國稅局94、95、96綜合所得稅各
    類所得資料清單、財產歸屬資料清單、銀行存摺封面及內頁
    影本、財團法人金融聯合徵信中心當事人查詢個人資料（信
    用報告）回覆書影本、前置協商不成立通知書影本、診斷證
    明書影本、殘障手冊影本等件為證，且經本院依職權調查聲
    請人財產及所得資料結果，發現聲請人名下並無不動產，其
    年度申報所得，94年為178,068 元，95年減為28,454元，96
    年再減為714 元，此有稅務電子閘門財產所得調件明細表在
    卷可稽，可見聲請人之主張其有不能清償債務情事，應非虛
    假。此外，本件又查無債務人有消費者債務清理條例第6 條
    第3 項、第8 條或第82條第2 項所定駁回清算聲請之事由存
    在，則債務人聲請清算，應屬有據，爰裁定如主文。
中    華    民    國    98    年    4     月    23    日
                  民事第一庭    法  官  高文淵
上為正本係照原本作成
本件不得抗告
本裁定已於98年4月23日下午4時公告。
中    華    民    國    98    年    4     月    23    日
                            書記官  許慧貞


司法院資訊處製作；財團法人民間司法改革基金會備份。
